【裁判字號】    89,交聲,43
【裁判日期】    890926
【裁判案由】    違反道路交通管理處罰條例聲明異議
【裁判全文】
臺灣苗栗地方法院交通事件裁定                      八十九年度交聲字第四三號
    原處分機關  交通部公路局新竹區監理所苗栗監理站
    異  議人即
    受  處分人  乙○○
右列異議人因違反道路交通管理處罰條例案件，不服交通部公路局新竹區監理所苗栗
監理站八十九年八月二十五日所為之處分（原處分案號：苗稽車字第五四─Ｆ000
00000號），聲明異議，本院裁定如左：
        主  文
異議駁回。
        理  由
一、按汽車駕駛人，駕駛汽車肇事致人受傷或死亡，應即採取救護或其他必要措施，
    並向警察機關報告，不得駛離；違者吊扣其駕照三個月至六個月；逃逸者吊銷駕
    駛執照，道路交通管理處罰條例第六十二條第一項定有明文，且汽車駕駛人，曾
    依第六十二條第一項之規定吊銷駕駛執照者，不得考領駕駛執照。同條例第六十
    七條第一項亦定有明文。
二、本件異議人即受處分人乙○○，駕駛車號ＫＳ─六五九一號自用小客車，於民國
    八十九年二月十五日上午十二時許（苗栗縣警察局舉發違反道路交通管理事件通
    知單《下稱舉發單》及交通部違反道路交通管理事件裁決書《下稱裁決書》誤載
    為八十九年二月十六日上午十一時十分），在苗栗縣竹南鎮○○○○○路口，欲
    左轉前往尖山時，與甲○○所騎乘之ＨＮＶ─九二○號重型機車因故發生擦撞，
    乙○○肇事後將車停於肇事地點約二十公尺處，見甲○○倒地後，竟未加以救護
    而加速逃逸，為苗栗縣警察局竹南分局談文派出所依違反道路交通管理處罰條例
    第六十二條第一項規定，舉發「汽車駕駛人肇事致人受傷未即採取救護或其他安
    全措施，未向警察機關報告而駛離（肇事逃逸）」，因受處分人未於舉發單所載
    之應到案時間內至指定地點接受裁罰，交通部公路局新竹區監理所苗栗監理站（
    下稱苗栗監理站）乃逕行裁決吊銷異議人駕駛執照並永久禁考等情，有舉發單及
    裁決書等附卷可稽，且異議人於聲明異議狀亦坦承與甲○○發生撞擊並看到徐倒
    地，於本院訊問時亦坦承：「後來我車後面開吉普車記下我的車號並告訴我被害
    人倒在地上，問我為何不處理，我當時有請他幫我報警處理後我就離開，我後來
    有再到現場去看時，我有看到警察正在處理，但我沒有跟警察說我是肇事者就再
  離開現場」，而證人即處理現場交通事故之警員丙○○亦證稱：「本件是有民眾
    報案，我們到現場後才知道，當時是被害人告訴我肇事車輛車牌我才查到乙○○
    」，足證異議人駕駛上開車輛確有前揭違規事實之事證明確。異議人雖辯稱：已
    與被害人達成和解，處分太重云云。惟查：異議人既有前揭違反道路交通管理處
    罰條例之行為，尚難以與被害人事後達成和解為由減免其違規責任，則苗栗監理
    站以異議人未於到案時間內至指定地點接受裁罰，逕行裁決吊銷異議人駕駛執照
    並永久禁考，與規定並無不合，異議人之異議為無理由，應予駁回。
三、據上論斷，依道路交通案件處理辦法第十九條，裁定如主文。
中      華      民      國    八十九    年      九      月    二十六    日
                                臺灣苗栗地方法院交通法庭
                                      法  官  黃  建  都
右正本證明與原本無異
如不服本裁定，應於送達後五日內，向本院提出抗告狀（須附繕本），抗告於臺灣高
等法院臺中分院。
                                      書記官  黃  士  益
中      華      民      國    八十九    年      九      月    二十九    日


司法院資訊處製作；財團法人民間司法改革基金會備份。
